# 执行新收入准则运输费核算问题

提问人：zhangyouquan829 时间：2020-12-21 18:02:00
陈版您好：
最近会计雅苑上，提到某IPO案例，证监部门质询“运输费在销售费用中核算是否符合《企业会计准则》的规定？”的问题，被质询公司回复下列内容后，已通过审核。
“公司于 2020 年 1 月 1 日起执行 2017 年最新修订的《企业会计准则第 14 号——收入》，根据《企业会计准则第14 号——收入》应用指南 2018 （财政部会计司编写组 编著）中的规定：“在企业向客户销售商品的同时，约定企业需要将商品运送至客户指定的地点的情况下，企业需要根据相关商品的控制权转移时点判断该运输活动是否构成单项履约义务。通常情况下，控制权转移给客户之前发生的运输活动不构成单项履约义务，而只是企业为了履行合同而从事的活动，相关成本应当作为合同履约成本；相反，控制权转移给客户之后发生的运输活动则可能表明企业向客户提供了一项运输服务，企业应当考虑该项服务是否构成单项履约义务。”上述运输费用均是收入确认前的支出，不构成单项履约义务。在执行新收入准则的情况下，公司的运输费用系为了履行销售合同而从事的活动，属于合同履约成本。由于将运输费计入销售费用符合《企业会计准则应用指南——会计科目和主要账务处理》的基本精神，同时考虑到 2020 年 1-6 月会计科目与 2017 年至 2019 年的可比性，公司在 2020 年 1-6 月仍将运输费计入销售费用。”
另外，我们也查询了其他A+H股公司-中国石油 601857 之 2018 、 2019 年年报，发现其执行新收入准则前后，销售费用中的运输费基本无变化。
因此，我们想向您咨咨询，就新收入准则中对运输费相关规定，应执行的公司，其未按规定执行，从您理解的角度，是执行起来普遍难度大而不执行，还是有其他什么原因？监管机构也没有就此问题深究，是不是也从实际执行角度有所考虑？
谢谢！

回答人：chenyiwei
个人理解，在新收入准则下，直接对应于与客户之间的销售合同的运费应作为合同履约成本，最终转入主营业务成本。目前实务中的一些不规范做法不应简单模仿。
可比性不是此类问题的充分理由。解决可比性问题的方法应当是提供首次执行日之前的期间内的运输费用按照新准则口径重新列报为营业成本后的模拟数据作为分析比较的基础，而不是执行新准则下的期间继续迁就原做法。